臺灣高等法院民事裁定
109年度上字第69號
上  訴  人  馮輝龍  

訴訟代理人  林凱律師
            陳建寰律師
被 上訴 人  蔡慧玲  
            蔡福全  
共      同
訴訟代理人  林志豪律師
上列上訴人與蔡慧玲等間請求返還公司資本額等事件，上訴人對
於中華民國109年9月29日本院109年度上字第69號判決，提起上
訴，本院裁定如下：
    主    文
上訴人請求蔡福全之訴部分之訴訟標的價額核定為新臺幣壹佰陸
拾伍萬元。 
上訴人應於收受本裁定正本七日內，補繳第一審裁判費新臺幣壹
萬陸仟參佰參拾伍元、第二審裁判費新臺幣貳萬肆仟伍佰零參元
及第三審裁判費新臺幣玖仟陸佰伍拾參元，如逾期未補正，即裁
定駁回上訴。  
    理  由
按訴訟標的之價額，由法院核定。核定訴訟標的之價額，以起
  訴時之交易價額為準，無交易價額者，以原告就訴訟標的所有
  之利益為準；訴訟標的之價額不能核定者，以民事訴訟法第46
  6 條所定不得上訴第三審之最高利益額數加十分之一定之，民
  事訴訟法第77條之1第1項、第2項、第77條之12分別定有明文
  。又訴訟標的之價額之多寡，影響應踐行之訴訟程序，與公益
  有關，乃法院應依職權調查核定之事項，不受當事人主張之拘
  束，下級法院原核定訴訟標的之價額有誤，上級法院仍得重行
  核定，不受下級法院原核定訴訟標的價額之拘束，並應依上級
  法院重行核定訴訟標的之價額，計徵裁判費。同理，法院原核
  定訴訟標的之價額有誤，亦得不待抗告重行核定（最高法院10
  5年度台抗字第589號裁判意旨參照)。再按民事訴訟法第481條
  準用同法第442條第2項規定，上訴不合程式或有其他不合法之
  情形而可以補正者，原審法院應定期間命其補正，如不於期間
  內補正，應以裁定駁回之。
上訴人起訴請求：㈠確認蔡慧玲與宏特廣告有限公司（下稱宏特
  公司）間，並無股東關係及代表人之委任關係存在；㈡確認蔡
  福全與宏特公司間，並無股東關係存在；㈢蔡慧玲應偕同上訴
  人向宏特公司及主管機關將登記於蔡慧玲名義之宏特公司新臺
  幣（下同）900萬元資本額登記塗銷，並更名登記為上訴人所
  有；㈣蔡福全應偕同上訴人向宏特公司及主管機關將登記於蔡
  福全名義之宏特公司100萬元資本額登記塗銷，並更名登記為
  上訴人所有；㈤蔡慧玲應偕同上訴人向宏特公司及主管機關將
  宏特公司之代表人辦理變更登記為上訴人名義。上訴人請求蔡
  福全之訴部分，於起訴時，國泰不動產股份有限公司根據宏特
  公司105年度資產負債表評估其淨值為零，其股東權之交易價
  額因未經轉讓而無從認定，則此訴訟標的價額不能核定，依民
  事訴訟法第77條之12規定，應核定為165萬元。而上訴人請求
  蔡慧玲之訴部分，經本院以107年度抗更一字第16號裁定核定
  其訴訟標的價額為165萬元確定。是本件訴訟標的價額合計為3
  30萬元(計算式：1,650,000+1,650,000=3,300,000)，應繳第
  一、二、三審裁判費分別為3萬3,670元、5萬0,505元及5萬0,5
  05元，惟上訴人僅繳納第一審裁判費1萬7,335元（見原審卷1
  第2頁、第76至78頁）、第二審裁判費2萬6,002元（見本院卷1
  第17頁）及第三審裁判費4萬0,852元，則上訴人應補繳第一審
  裁判費1萬6,335元（計算式：33,670-17,335=16,335)、第二
  審裁判費2萬4,503元（計算式：50,505-26,002=24,503)及第
  三審裁判費9,653元（計算式：50,505-40,852=9,653)。茲限
  上訴人於收受本裁定7日內向本院如數補繳，如逾期未補正，
  即駁回其上訴。
爰裁定如主文。
中　　華　　民　　國　　109 　年　　12　　月　　31　　日
                  民事第十八庭  
                      審判長法  官  黃明發
                            法  官  林政佑
                            法  官  周美雲

正本係照原本作成。
核定訴訟標的價額部分，如不服裁定得於收受送達後10日內向本
院提出抗告狀，並繳納抗告費新臺幣1千元。
命補繳裁判費部分不得抗告。
中　　華　　民　　國　　110 　年　　1 　　月　　4 　　日

　　　　　　　　　　　　　　書記官  呂  筑